
<!-- The following code should appear at the beginning of the first appendix.
After that, all subsequent sections will be turned into appendices. -->

`r if(knitr:::is_latex_output()) '\\Appendices'`

`r if(!knitr:::is_latex_output()) '# (APPENDIX) Appendix {-}'`



# PARTICIPANTS AU PROCESSUS TECHNIQUE {#app:TWG}

Le groupe de travail technique est composé de membres du MPO, des Premières Nations de la région de la côte nord, de la Fondation du saumon du Pacifique et d’organisations de consultation (tableau \@ref(tab:TWGTable)). Deux examinateurs indépendants ont été nommés par le Canada et l’Alaska (tableau \@ref(tab:ReviewersTable)).


```{r TWGTable, echo = FALSE, results = "asis"}


particpants.src <- read.csv("data/Reference Tables/TWG_Members.csv",stringsAsFactors = FALSE,
														fileEncoding = "UTF-8-BOM") %>% arrange(Type, Name)
  
twg.df <- particpants.src %>%
							dplyr::filter(Type == "TWG") %>%
							select(-Type)

  
csasdown::csas_table(twg.df,
  caption = "Membres du groupe de travail technique (GTT).",
  format = "latex",
  #landscape = FALSE,
  font_size = 10) %>%
  kableExtra::column_spec(1, width = "12em") %>%
  kableExtra::column_spec(2, width = "35em") %>%
  kableExtra::row_spec(1:(dim(twg.df)[1]-1), hline_after = TRUE) 



```




```{r ReviewersTable, echo = FALSE, results = "asis"}



reviewers.df <- particpants.src %>%
							dplyr::filter(Type == "Reviewer") %>%
							select(-Type)

  
csasdown::csas_table(reviewers.df ,
  caption = "Examinateurs indépendants pour l’examen des objectifs d’échappée.",
  format = "latex",
  #landscape = FALSE,
  font_size = 10) %>%
  kableExtra::column_spec(1, width = "12em") %>%
  kableExtra::column_spec(2, width = "35em") %>%
  kableExtra::row_spec(1:(dim(reviewers.df)[1]-1), hline_after = TRUE) 



```



\clearpage
# CARACTÉRISTIQUES DES APPROCHES DE RECHANGE AFIN D’ÉLABORER DES POINTS DE RÉFÉRENCE DE GESTION POUR LES REGROUPEMENTS {#AggregationAppendix}

Cette annexe contient un tableau pour chacune des méthodes de regroupement. Tous les tableaux ont la même structure : pour chaque critère, il y a une seule notation en majuscules (OUI/NON/PEUT-ÊTRE), suivie d’une brève justification. Le tableau \@ref(tab:TableAltApproaches) décrit les méthodes de regroupement. Le tableau \@ref(tab:TableCriteria) décrit les critères. Le tableau Table \@ref(tab:TableSummary) récapitule les résultats des méthodes de regroupement.





\clearpage
(ref:TableCriteriaAggSmsy) Justification des notations des critères – Estimation de Srmd pour le regroupement. La notation sommaire de chaque critère est fondée sur la mise en œuvre actuelle de l’exemple dans le présent document de recherche. OUI signifie que l’exemple actuel répond au critère. PEUT-ÊTRE signifie que l’exemple actuel pourrait être modifié ou étendu pour répondre au critère, selon le temps et les ressources. NON signifie que cette approche de regroupement ne permet pas de satisfaire à ce critère. Pour la contrainte temporelle, COURT signifie que le processus peut être appliqué immédiatement aux estimations des paramètres géniteurs-recrues. MOYEN signifie qu’au moins six mois seront nécessaires pour élaborer le processus (p. ex. choisir les objectifs quantitatifs) ou la méthode (p. ex. en attendant la publication de lignes directrices, suivie d’un examen de la mise en œuvre). LONG signifie qu’un processus pluriannuel est probablement nécessaire pour une mise en œuvre complète.

```{r TableCriteriaAggSmsy, echo = FALSE, results = "asis"}



#criteria.table.src <- read.csv("data/AggregationApproachTables/AggregationTable_AppendixDetails.csv",
#						stringsAsFactors = FALSE, fileEncoding="UTF-8-BOM")


criteria.table.src <- read_csv("data/AggregationApproachTables/AggregationTable_AppendixDetails.csv",
	locale=locale(encoding="latin1") )
	
# special fix need for one symbol	
criteria.table.src$Critère <- str_replace_all(criteria.table.src$Critère, c( "\u009c" = "œ") )	
criteria.table.src$Commentaire <- str_replace_all(criteria.table.src$Commentaire, c( "\u009c" = "œ") )

table.in <- criteria.table.src %>% dplyr::filter(Method == "Agg Smsy") %>% select(-Method)



table.in  %>%     
   mutate_all(function(x){gsub("&", "\\\\&", x)}) %>% 
   mutate_all(function(x){gsub("%", "\\\\%", x)}) %>%
   mutate_all(function(x){gsub("\\\\n","\n", x)}) %>%
   csas_table(format = "latex", escape = FALSE, font_size = 10,align = c("l","l","l"),
                  caption = "(ref:TableCriteriaAggSmsy)")  %>%
	kableExtra::row_spec(1:dim(table.in)[1]-1, hline_after = TRUE) %>%
     kableExtra::column_spec(1, width = "9em") %>%
     kableExtra::column_spec(2, width = "37em")
   #kableExtra::row_spec(c(1:3,5), extra_latex_after = "\\cmidrule(l){2-3}") 


```




\clearpage
(ref:TableCriteriaSumSmsy) Justification des notations des critères – Somme des estimations de Srmd au niveau du stock. La notation sommaire de chaque critère est fondée sur la mise en œuvre actuelle de l’exemple dans le présent document de recherche. OUI signifie que l’exemple actuel répond au critère. PEUT-ÊTRE signifie que l’exemple actuel pourrait être modifié ou étendu pour répondre au critère, selon le temps et les ressources. NON signifie que cette approche de regroupement ne permet pas de satisfaire à ce critère. Pour la contrainte temporelle, COURT signifie que le processus peut être appliqué immédiatement aux estimations des paramètres géniteurs-recrues. MOYEN signifie qu’au moins six mois seront nécessaires pour élaborer le processus (p. ex. choisir les objectifs quantitatifs) ou la méthode (p. ex. en attendant la publication de lignes directrices, suivie d’un examen de la mise en œuvre). LONG signifie qu’un processus pluriannuel est probablement nécessaire pour une mise en œuvre complète.

```{r TableCriteriaSumSmsy, echo = FALSE, results = "asis"}


table.in <- criteria.table.src %>% dplyr::filter(Method == "Sum of Smsy") %>% select(-Method)



table.in  %>%     
   mutate_all(function(x){gsub("&", "\\\\&", x)}) %>% 
   mutate_all(function(x){gsub("%", "\\\\%", x)}) %>%
   mutate_all(function(x){gsub("\\\\n","\n", x)}) %>%
   csas_table(format = "latex", escape = FALSE, font_size = 10,align = c("l","l","l"),
                  caption = "(ref:TableCriteriaSumSmsy)")  %>%
	kableExtra::row_spec(1:dim(table.in)[1]-1, hline_after = TRUE) %>%
     kableExtra::column_spec(1, width = "9em") %>%
     kableExtra::column_spec(2, width = "37em")
   #kableExtra::row_spec(c(1:3,5), extra_latex_after = "\\cmidrule(l){2-3}") 


```



\clearpage
(ref:TableCriteriaUmsyComp) Justification des notations des critères – Comparaison des estimations de Urmd au niveau du stock. La notation sommaire de chaque critère est fondée sur la mise en œuvre actuelle de l’exemple dans le présent document de recherche. OUI signifie que l’exemple actuel répond au critère. PEUT-ÊTRE signifie que l’exemple actuel pourrait être modifié ou étendu pour répondre au critère, selon le temps et les ressources. NON signifie que cette approche de regroupement ne permet pas de satisfaire à ce critère. Pour la contrainte temporelle, COURT signifie que le processus peut être appliqué immédiatement aux estimations des paramètres géniteurs-recrues. MOYEN signifie qu’au moins six mois seront nécessaires pour élaborer le processus (p. ex. choisir les objectifs quantitatifs) ou la méthode (p. ex. en attendant la publication de lignes directrices, suivie d’un examen de la mise en œuvre). LONG signifie qu’un processus pluriannuel est probablement nécessaire pour une mise en œuvre complète.

```{r TableCriteriaUmsyComp, echo = FALSE, results = "asis"}


table.in <- criteria.table.src %>% dplyr::filter(Method == "Umsy Comp") %>% select(-Method)



table.in  %>%     
   mutate_all(function(x){gsub("&", "\\\\&", x)}) %>% 
   mutate_all(function(x){gsub("%", "\\\\%", x)}) %>%
   mutate_all(function(x){gsub("\\\\n","\n", x)}) %>%
   csas_table(format = "latex", escape = FALSE, font_size = 10,align = c("l","l","l"),
                  caption = "(ref:TableCriteriaUmsyComp)")  %>%
	kableExtra::row_spec(1:dim(table.in)[1]-1, hline_after = TRUE) %>%
     kableExtra::column_spec(1, width = "9em") %>%
     kableExtra::column_spec(2, width = "37em")
   #kableExtra::row_spec(c(1:3,5), extra_latex_after = "\\cmidrule(l){2-3}") 


```




\clearpage
(ref:TableCriteriaSpnStkEquProf) Justification des notations des critères – Profils d’équilibre au niveau du stock fondés sur des objectifs d’échappée fixe. La notation sommaire de chaque critère est fondée sur la mise en œuvre actuelle de l’exemple dans le présent document de recherche. OUI signifie que l’exemple actuel répond au critère. PEUT-ÊTRE signifie que l’exemple actuel pourrait être modifié ou étendu pour répondre au critère, selon le temps et les ressources. NON signifie que cette approche de regroupement ne permet pas de satisfaire à ce critère. Pour la contrainte temporelle, COURT signifie que le processus peut être appliqué immédiatement aux estimations des paramètres géniteurs-recrues. MOYEN signifie qu’au moins six mois seront nécessaires pour élaborer le processus (p. ex. choisir les objectifs quantitatifs) ou la méthode (p. ex. en attendant la publication de lignes directrices, suivie d’un examen de la mise en œuvre). LONG signifie qu’un processus pluriannuel est probablement nécessaire pour une mise en œuvre complète.

```{r TableCriteriaSpnStkEquProf, echo = FALSE, results = "asis"}


table.in <- criteria.table.src %>% dplyr::filter(Method == "Spn Equ Prof") %>% select(-Method)



table.in  %>%     
   mutate_all(function(x){gsub("&", "\\\\&", x)}) %>% 
   mutate_all(function(x){gsub("%", "\\\\%", x)}) %>%
   mutate_all(function(x){gsub("\\\\n","\n", x)}) %>%
   csas_table(format = "latex", escape = FALSE, font_size = 10,align = c("l","l","l"),
                  caption = "(ref:TableCriteriaSpnStkEquProf)")  %>%
	kableExtra::row_spec(1:dim(table.in)[1]-1, hline_after = TRUE) %>%
     kableExtra::column_spec(1, width = "9em") %>%
     kableExtra::column_spec(2, width = "37em")
   #kableExtra::row_spec(c(1:3,5), extra_latex_after = "\\cmidrule(l){2-3}") 


```



\clearpage
(ref:TableCriteriaERAggEquProf) Justification des notations des critères – Profils d’équilibre au niveau du regroupement fondés sur des objectifs de taux d’exploitation fixes. La notation sommaire de chaque critère est fondée sur la mise en œuvre actuelle de l’exemple dans le présent document de recherche. OUI signifie que l’exemple actuel répond au critère. PEUT-ÊTRE signifie que l’exemple actuel pourrait être modifié ou étendu pour répondre au critère, selon le temps et les ressources. NON signifie que cette approche de regroupement ne permet pas de satisfaire à ce critère. Pour la contrainte temporelle, COURT signifie que le processus peut être appliqué immédiatement aux estimations des paramètres géniteurs-recrues. MOYEN signifie qu’au moins six mois seront nécessaires pour élaborer le processus (p. ex. choisir les objectifs quantitatifs) ou la méthode (p. ex. en attendant la publication de lignes directrices, suivie d’un examen de la mise en œuvre). LONG signifie qu’un processus pluriannuel est probablement nécessaire pour une mise en œuvre complète.

```{r TableCriteriaERAggEquProf, echo = FALSE, results = "asis"}


table.in <- criteria.table.src %>% dplyr::filter(Method == "ER Equ Prof") %>% select(-Method)



table.in  %>%     
   mutate_all(function(x){gsub("&", "\\\\&", x)}) %>% 
   mutate_all(function(x){gsub("%", "\\\\%", x)}) %>%
   mutate_all(function(x){gsub("\\\\n","\n", x)}) %>%
   csas_table(format = "latex", escape = FALSE, font_size = 10,align = c("l","l","l"),
                  caption = "(ref:TableCriteriaERAggEquProf)")  %>%
	kableExtra::row_spec(1:dim(table.in)[1]-1, hline_after = TRUE) %>%
     kableExtra::column_spec(1, width = "9em") %>%
     kableExtra::column_spec(2, width = "37em")
   #kableExtra::row_spec(c(1:3,5), extra_latex_after = "\\cmidrule(l){2-3}") 


```





\clearpage
(ref:TableCriteriaStockStatus) Justification des notations des critères – Considérations sur l’état au niveau du stock. La notation sommaire de chaque critère est fondée sur la mise en œuvre actuelle de l’exemple dans le présent document de recherche. OUI signifie que l’exemple actuel répond au critère. PEUT-ÊTRE signifie que l’exemple actuel pourrait être modifié ou étendu pour répondre au critère, selon le temps et les ressources. NON signifie que cette approche de regroupement ne permet pas de satisfaire à ce critère. Pour la contrainte temporelle, COURT signifie que le processus peut être appliqué immédiatement aux estimations des paramètres géniteurs-recrues. MOYEN signifie qu’au moins six mois seront nécessaires pour élaborer le processus (p. ex. choisir les objectifs quantitatifs) ou la méthode (p. ex. en attendant la publication de lignes directrices, suivie d’un examen de la mise en œuvre). LONG signifie qu’un processus pluriannuel est probablement nécessaire pour une mise en œuvre complète.

```{r TableCriteriaStockStatus, echo = FALSE, results = "asis"}


table.in <- criteria.table.src %>% dplyr::filter(Method == "Stock Status") %>% select(-Method)



table.in  %>%     
   mutate_all(function(x){gsub("&", "\\\\&", x)}) %>% 
   mutate_all(function(x){gsub("%", "\\\\%", x)}) %>%
   mutate_all(function(x){gsub("\\\\n","\n", x)}) %>%
   csas_table(format = "latex", escape = FALSE, font_size = 10,align = c("l","l","l"),
                  caption = "(ref:TableCriteriaStockStatus)")  %>%
	kableExtra::row_spec(1:dim(table.in)[1]-1, hline_after = TRUE) %>%
     kableExtra::column_spec(1, width = "9em") %>%
     kableExtra::column_spec(2, width = "37em")
   #kableExtra::row_spec(c(1:3,5), extra_latex_after = "\\cmidrule(l){2-3}") 


```







\clearpage
(ref:TableCriteriaLogReg) Justification des notations des critères – Régression logistique. La notation sommaire de chaque critère est fondée sur la mise en œuvre actuelle de l’exemple dans le présent document de recherche. OUI signifie que l’exemple actuel répond au critère. PEUT-ÊTRE signifie que l’exemple actuel pourrait être modifié ou étendu pour répondre au critère, selon le temps et les ressources. NON signifie que cette approche de regroupement ne permet pas de satisfaire à ce critère. Pour la contrainte temporelle, COURT signifie que le processus peut être appliqué immédiatement aux estimations des paramètres géniteurs-recrues. MOYEN signifie qu’au moins six mois seront nécessaires pour élaborer le processus (p. ex. choisir les objectifs quantitatifs) ou la méthode (p. ex. en attendant la publication de lignes directrices, suivie d’un examen de la mise en œuvre). LONG signifie qu’un processus pluriannuel est probablement nécessaire pour une mise en œuvre complète.

```{r TableCriteriaLogReg, echo = FALSE, results = "asis"}


table.in <- criteria.table.src %>% dplyr::filter(Method == "Log Reg") %>% select(-Method)



table.in  %>%     
   mutate_all(function(x){gsub("&", "\\\\&", x)}) %>% 
   mutate_all(function(x){gsub("%", "\\\\%", x)}) %>%
   mutate_all(function(x){gsub("\\\\n","\n", x)}) %>%
   csas_table(format = "latex", escape = FALSE, font_size = 10,align = c("l","l","l"),
                  caption = "(ref:TableCriteriaLogReg)")  %>%
	kableExtra::row_spec(1:dim(table.in)[1]-1, hline_after = TRUE) %>%
     kableExtra::column_spec(1, width = "9em") %>%
     kableExtra::column_spec(2, width = "37em")
   #kableExtra::row_spec(c(1:3,5), extra_latex_after = "\\cmidrule(l){2-3}") 


```











\clearpage
(ref:TableCriteriaSim) Justification des notations des critères – Simulation prospective. La notation sommaire de chaque critère est fondée sur la mise en œuvre actuelle de l’exemple dans le présent document de recherche. OUI signifie que l’exemple actuel répond au critère. PEUT-ÊTRE signifie que l’exemple actuel pourrait être modifié ou étendu pour répondre au critère, selon le temps et les ressources. NON signifie que cette approche de regroupement ne permet pas de satisfaire à ce critère. Pour la contrainte temporelle, COURT signifie que le processus peut être appliqué immédiatement aux estimations des paramètres géniteurs-recrues. MOYEN signifie qu’au moins six mois seront nécessaires pour élaborer le processus (p. ex. choisir les objectifs quantitatifs) ou la méthode (p. ex. en attendant la publication de lignes directrices, suivie d’un examen de la mise en œuvre). LONG signifie qu’un processus pluriannuel est probablement nécessaire pour une mise en œuvre complète.

```{r TableCriteriaSim, echo = FALSE, results = "asis"}


table.in <- criteria.table.src %>% dplyr::filter(Method == "Sim") %>% select(-Method)



table.in  %>%     
   mutate_all(function(x){gsub("&", "\\\\&", x)}) %>% 
   mutate_all(function(x){gsub("%", "\\\\%", x)}) %>%
   mutate_all(function(x){gsub("\\\\n","\n", x)}) %>%
   csas_table(format = "latex", escape = FALSE, font_size = 10,align = c("l","l","l"),
                  caption = "(ref:TableCriteriaSim)")  %>%
	kableExtra::row_spec(1:dim(table.in)[1]-1, hline_after = TRUE) %>%
     kableExtra::column_spec(1, width = "7em") %>%
     kableExtra::column_spec(2, width = "40em")
   #kableExtra::row_spec(c(1:3,5), extra_latex_after = "\\cmidrule(l){2-3}") 


```






