\clearpage
## ESSAI D’AUTRES APPROCHES DE CALCUL DES POINTS DE RÉFÉRENCE {#BMCalcTest}


### But

Cette annexe résume les résultats des tests suivants : (1) autres approches de calcul des points de référence pour un seul ensemble de paramètres $ln.a$ et $b$ (p. ex. calculs de Srmd dans Hilborn 1985 et Scheuerell 2016); (2) autres approches de calcul des points de référence pour une grille de valeurs des paramètres $ln.a$ et $b$; (3) test de vitesse pour les autres mises en œuvre.

L’annexe \@ref(BiasCorrtest) récapitule les tests liés à la correction du biais sur \@ref(BiasCorrtest)


### Autres calculs de Srmd

Nous avons mis en œuvre quatre approches de calcul de Srmd (tableau \@ref(tab:SmsyCalcs)) dans le progiciel *RapidRicker* [@RapidRicker], y compris les approximations de Hilborn @Hilborn1985Proxies et @PetermanPyperGrout2000ParEst, la solution explicite de @Scheuerell2016 et un calcul de la force brute (c.-à-d. pour chaque ensemble de paramètres $[ln.a,b]$, calculer les recrues pour des tranches de 3 000 de l’abondance des géniteurs, puis sélectionner la tranche présentant la plus grande différence entre les recrues et les géniteurs). Le code R de ces quatre versions figure à l’annexe \@ref(BMFunsSmsy).

(ref:SmsyCalcs) Autres approches de calcul de Srmd.

```{r SmsyCalcs, echo = FALSE, results = "asis"}


table.in <- smsy.eq


table.in$Calculation = linebreak(table.in$Calculation)
   
table.in %>% 
   mutate_all(function(x){gsub("&", "\\\\&", x)}) %>% 
   mutate_all(function(x){gsub("%", "\\\\%", x)}) %>%
   mutate_all(function(x){gsub("\\\\n","\n", x)}) %>%
#   mutate_all(function(x){gsub("\\\\#","\#", x)}) %>%
   csas_table(format = "latex", escape = FALSE, font_size = 10, align = c("l","l"),
                  caption = "(ref:SmsyCalcs)") #%>%
     #kableExtra::column_spec(3, width = "10em") 


```

### Autres calculs de Sgen

Nous avons mis en œuvre quatre méthodes différentes de calcul de Sgen dans le progiciel *RapidRicker* [@RapidRicker], dont trois versions du code d’optimisation [@HoltOgden2013; @samSim; @Connorsetal2022 ] et un calcul de la force brute (c.-à-d. pour chaque ensemble de paramètres $[ln.a,b]$, calculer les recrues pour des tranches de 3 000 de l’abondance des géniteurs, puis sélectionner la tranche présentant la plus faible abondance des géniteurs pour laquelle $Rec \geq Smsy$). Le code R de ces quatre versions figure à l’annexe \@ref(BMFunsSgen).

Il convient de noter que la version de @samSim a été intégrée dans le progiciel *samSim* [@samSimPackage] et que nous utilisons l’étiquette *samSim* pour cette option dans les fonctions de *RapidRicker*.


\clearpage
### Essais

* *Essai 1 – Exemple d’ensemble de paramètres* : Application des autres méthodes de calcul à un ensemble de paramètres d’échantillon avec *ln.a*=1.3 et *b*=5e-4. Les calculs de Sgen sont effectués par rapport aux valeurs de Srmd, ce qui donne 16 au total : 4 calculs différents de Srmd, puis 4 autres calculs de Sgen pour chaque valeur de Srmd.
* *Essai 2 – Grille des paramètres ln.a et b* : Application des autres méthodes de calcul à un ensemble comportant toutes les combinaisons possibles de 100 valeurs de *ln.a*, de *ln*(1.1) à *ln*(10), et de 100 valeurs de *b* de la capacité de 100 à 1 million (b=1/Smax,  valeurs de b de 1/100 à 1/10^6), ce qui donne 16 estimations pour chacun des 10 000 ensembles de rechange de $[ln.a,b]$.
* *Essai 3 – Vitesse de calcul* : Application des 4 méthodes de calcul de Srmd et des 4 méthodes de calcul de Sgen à 10 000 ensembles de paramètres.


### Résultats
Toutes les autres méthodes de calcul (4 pour Srmd et 4 pour Sgen) ont généré des valeurs des points de référence qui sont essentiellement identiques pour un ensemble de paramètres d’échantillon (tableau \@ref(tab:BMCalcTest1)).

Pour 10 000 autres combinaisons de *ln.a* et *b*, les valeurs de Srmd variaient au maximum de `r paste0(prettyNum(test2.vals[1],decimal.mark = ",")," %")` entre les quatre méthodes. Les valeurs de Sgen variaient au maximum de `r paste0(prettyNum(test2.vals[2],decimal.mark = ",")," %")` entre les 16 méthodes de calcul (4 calculs de Srmd possibles par 4 calculs de Sgen possibles).

La vitesse de calcul différait entre les mises en œuvre des calculs, les calculs de la force brute étant beaucoup plus lents que ceux des approximations de Srmd (Hilborn 1985, Peterman et al. 2000), la solution exacte pour Srmd (Scheuerell 2016) et les trois options de mise en œuvre de solveur de Sgen (tableau \@ref(tab:BMCalcTest3)).


### Conclusions

Sur la base de ces résultats, nous avons décidé d’utiliser dans ce document de recherche :

* la méthode de @Scheuerell2016 pour Srmd, car c’est la seule solution exacte;
* la version de l’optimisateur de Sgen de  @Connorsetal2022, car c’est la seule méthode sans force brute qui n’a échoué pour aucune des combinaisons de $[ln.a,b,sd]$ dans les essais de correction du biais (annexe \@ref(BiasCorrtest)).



\clearpage


(ref:BMCalcTest1) Essai 1 de calcul des points de référence. Estimations des points de référence biologiques pour $ln.a = 1,3$ et $b = 5e-4$ selon quatre différents calculs de Srmd et quatre différents calculs de Sgen. Il convient de noter que la version @HoltOgden2013 de l’optimisateur de Sgen a un calcul intégré de Srmd utilisant l’approximation de @Hilborn1985Proxies et produit donc le même résultat pour les quatre différents intrants de Srmd.


```{r BMCalcTest1, echo = FALSE, results = "asis"}


table.in <- test1.table #%>% select(-ln.a,-b)


col.names.use <- c("ln.alpha","bêta","Calcul de Srmd","Srmd","Seq","Smax","Calcul de Sgen","Sgen","Ratio")

   
table.in %>% 
   mutate_all(function(x){gsub("&", "\\\\&", x)}) %>% 
   mutate_all(function(x){gsub("%", "\\\\%", x)}) %>%
   mutate_all(function(x){gsub("\\\\n","\n", x)}) %>%
#   mutate_all(function(x){gsub("\\\\#","\#", x)}) %>%
   csas_table(format = "latex", escape = FALSE, font_size = 10, align = c("l","r","r","r","l","r","r"),
                  caption = "(ref:BMCalcTest1)", col.names = col.names.use ) %>%
     kableExtra::row_spec(c(4,8,12), hline_after = TRUE) #%>%
     #kableExtra::column_spec(3, width = "10em") %>%
     #  kableExtra::row_spec(c(1:5,7:14,16:22), extra_latex_after = "\\cmidrule(l){2-8}") 

```



(ref:BMCalcTest3) Essai 3 de calcul des points de référence. Temps de calcul pour les autres méthodes de calcul des points de référence sur plus de 10 000 valeurs d’échantillon.

```{r BMCalcTest3, echo = FALSE, results = "asis"}


table.in <- test3.table %>%
	mutate(Time_s = round(Time_s,2)) %>% 
	dplyr::rename(Benchmark = BM, "Time(s)" = Time_s) %>%
	select(-n)

 
col.names.use <- c("Point de référence","Méthode","Temps")

 
table.in %>% 
   mutate_all(function(x){gsub("&", "\\\\&", x)}) %>% 
   mutate_all(function(x){gsub("%", "\\\\%", x)}) %>%
   mutate_all(function(x){gsub("\\\\n","\n", x)}) %>%
#   mutate_all(function(x){gsub("\\\\#","\#", x)}) %>%
   csas_table(format = "latex", escape = FALSE, font_size = 10, align = c("l","l","r"),
                  caption = "(ref:BMCalcTest3)", col.names = col.names.use) #%>%
     #kableExtra::row_spec(c(6,15,23), hline_after = TRUE) %>%
     #kableExtra::column_spec(3, width = "10em") %>%
     #  kableExtra::row_spec(c(1:5,7:14,16:22), extra_latex_after = "\\cmidrule(l){2-8}") 

```







