# ESTIMATIONS DES POINTS DE RÉFÉRENCE AVEC CORRECTION DU BIAIS {#BiasCorrectedBM}


## TABLEAUX SOMMAIRES POUR LA RIVIÈRE NASS – AVEC CORRECTION DU BIAIS

### Srmd de la rivière Nass

(ref:SmsyLtAvgNassBC) Comparaison des estimations de Srmd au niveau du regroupement et au niveau du stock avec correction du biais : Rivière Nass/Productivité moyenne à long terme. Les stocks sont triés en fonction de la médiane de l’estimation. Les estimations moyennes et médianes ont été additionnées pour l’ensemble des stocks aux fins de comparaison à l’ajustement pour le regroupement, mais il n’est pas possible de simplement ajouter les centiles. 

```{r SmsyLtAvgNassBC, echo = FALSE, results = "asis"}

table.in <-  abd.bm.tab.src %>% dplyr::filter(Aggregate=="Nass",Scenario == "LTAvg",BM == "Smsy.c") %>% select(-Aggregate,-Scenario,-BM) %>%
							mutate_if(is.numeric,function(x){prettyNum(round(x), big.mark=" ")})
	
table.in[table.in == "NA"] <- "-"

table.in$Label <- gsub("Agg Fit", "Ajus Regr",  table.in$Label)
table.in$Label <- gsub("Sum", "Somme",  table.in$Label)
table.in$Label <- gsub("Sum-Agg", "Somme-Regr",  table.in$Label)

col.names.use <- c("Étiquette","Moyenne","Médiane","p10","p25","p75","p90")

table.in %>%
   mutate_at(1,function(x){gsub("&", "\\\\&", x)}) %>% 
   mutate_at(1,function(x){gsub("%", "\\\\%", x)}) %>%
csas_table(format = "latex", escape = FALSE, font_size = 9, align = c("l",rep("r",6)),
                  caption = "(ref:SmsyLtAvgNassBC)",col.names=col.names.use) %>%
    kableExtra::row_spec(c(1,3), hline_after = TRUE) 

```



(ref:SmsyRecentNassBC) Comparaison des estimations de Srmd au niveau du regroupement et au niveau du stock avec correction du biais : Rivière Nass/Productivité récente. Les stocks sont triés en fonction de la médiane de l’estimation. Les estimations moyennes et médianes ont été additionnées pour l’ensemble des stocks aux fins de comparaison à l’ajustement pour le regroupement, mais il n’est pas possible de simplement ajouter les centiles

```{r SmsyRecentNassBC, echo = FALSE, results = "asis"}


table.in <-  abd.bm.tab.src %>% dplyr::filter(Aggregate=="Nass",Scenario == "Now",BM == "Smsy.c") %>% select(-Aggregate,-Scenario,-BM) %>%
							mutate_if(is.numeric,function(x){prettyNum(round(x), big.mark=" ")})
	
table.in[table.in == "NA"] <- "-"

table.in$Label <- gsub("Agg Fit", "Ajus Regr",  table.in$Label)
table.in$Label <- gsub("Sum", "Somme",  table.in$Label)
table.in$Label <- gsub("Sum-Agg", "Somme-Regr",  table.in$Label)

col.names.use <- c("Étiquette","Moyenne","Médiane","p10","p25","p75","p90")

table.in %>%
   mutate_at(1,function(x){gsub("&", "\\\\&", x)}) %>% 
   mutate_at(1,function(x){gsub("%", "\\\\%", x)}) %>%
csas_table(format = "latex", escape = FALSE, font_size = 9, align = c("l",rep("r",6)),
                  caption = "(ref:SmsyRecentNassBC)",col.names=col.names.use) %>%
    kableExtra::row_spec(c(1,3), hline_after = TRUE) 

```


\clearpage
### Sgen de la rivière Nass


(ref:SgenLtAvgNassBC) Comparaison des estimations de Sgen au niveau du regroupement et au niveau du stock avec correction du biais : Rivière Nass/Productivité moyenne à long terme. Les stocks sont triés en fonction de la médiane de l’estimation. Les estimations moyennes et médianes ont été additionnées pour l’ensemble des stocks aux fins de comparaison à l’ajustement pour le regroupement, mais il n’est pas possible de simplement ajouter les centiles.

```{r SgenLtAvgNassBC, echo = FALSE, results = "asis"}

table.in <-  abd.bm.tab.src %>% dplyr::filter(Aggregate=="Nass",Scenario == "LTAvg",BM == "Sgen.c") %>% select(-Aggregate,-Scenario,-BM) %>%
							mutate_if(is.numeric,function(x){prettyNum(round(x), big.mark=" ")})
	
table.in[table.in == "NA"] <- "-"

table.in$Label <- gsub("Agg Fit", "Ajus Regr",  table.in$Label)
table.in$Label <- gsub("Sum", "Somme",  table.in$Label)
table.in$Label <- gsub("Sum-Agg", "Somme-Regr",  table.in$Label)

col.names.use <- c("Étiquette","Moyenne","Médiane","p10","p25","p75","p90")

table.in %>%
   mutate_at(1,function(x){gsub("&", "\\\\&", x)}) %>% 
   mutate_at(1,function(x){gsub("%", "\\\\%", x)}) %>%
csas_table(format = "latex", escape = FALSE, font_size = 9, align = c("l",rep("r",6)),
                  caption = "(ref:SgenLtAvgNassBC)",col.names=col.names.use) %>%
    kableExtra::row_spec(c(1,3), hline_after = TRUE) 

```



(ref:SgenRecentNassBC) Comparaison des estimations de Sgen au niveau du regroupement et au niveau du stock avec correction du biais : Rivière Nass/Productivité récente. Les stocks sont triés en fonction de la médiane de l’estimation. Les estimations moyennes et médianes ont été additionnées pour l’ensemble des stocks aux fins de comparaison à l’ajustement pour le regroupement, mais il n’est pas possible de simplement ajouter les centiles.

```{r SgenRecentNassBC, echo = FALSE, results = "asis"}


table.in <-  abd.bm.tab.src %>% dplyr::filter(Aggregate=="Nass",Scenario == "Now",BM == "Sgen.c") %>% select(-Aggregate,-Scenario,-BM) %>%
							mutate_if(is.numeric,function(x){prettyNum(round(x), big.mark=" ")})
	
table.in[table.in == "NA"] <- "-"

table.in$Label <- gsub("Agg Fit", "Ajus Regr",  table.in$Label)
table.in$Label <- gsub("Sum", "Somme",  table.in$Label)
table.in$Label <- gsub("Sum-Agg", "Somme-Regr",  table.in$Label)

col.names.use <- c("Étiquette","Moyenne","Médiane","p10","p25","p75","p90")

table.in %>%
   mutate_at(1,function(x){gsub("&", "\\\\&", x)}) %>% 
   mutate_at(1,function(x){gsub("%", "\\\\%", x)}) %>%
csas_table(format = "latex", escape = FALSE, font_size = 9, align = c("l",rep("r",6)),
                  caption = "(ref:SgenRecentNassBC)",col.names=col.names.use) %>%
    kableExtra::row_spec(c(1,3), hline_after = TRUE) 

```


\clearpage

### Urmd de la rivière Nass

(ref:UmsyLtAvgNassBC) Comparaison des estimations de Urmd au niveau du regroupement et au niveau du stock avec correction du biais : Rivière Nass/Productivité moyenne à long terme. Le tableau présente également la fourchette et la médiane des estimations au niveau du stock.

```{r UmsyLtAvgNassBC, echo = FALSE, results = "asis"}

table.in <-  umsy.bm.tab.src %>% dplyr::filter(Aggregate=="Nass",Scenario == "LTAvg",BM == "Umsy.c") %>% select(-Aggregate,-Scenario,-BM) %>%
							mutate_if(is.numeric,function(x){prettyNum(round(x), big.mark=" ")})
	
table.in[table.in == "NA"] <- "-"

table.in$Label <- gsub("Agg Fit", "Ajus Regr",  table.in$Label)
col.names.use <- c("Étiquette","Moyenne","Médiane","p10","p25","p75","p90")


table.in %>%
   mutate_at(1,function(x){gsub("&", "\\\\&", x)}) %>% 
   mutate_at(1,function(x){gsub("%", "\\\\%", x)}) %>%
csas_table(format = "latex", escape = FALSE, font_size = 9, align = c("l",rep("r",6)),
                  caption = "(ref:UmsyLtAvgNassBC)",col.names=col.names.use) %>%
    kableExtra::row_spec(c(1,4), hline_after = TRUE) 

```



(ref:UmsyRecentNassBC) Comparaison des estimations de Urmd au niveau du regroupement et au niveau du stock avec correction du biais : Rivière Nass/Productivité récente. Le tableau présente également la fourchette et la médiane des estimations au niveau du stock.

```{r UmsyRecentNassBC, echo = FALSE, results = "asis"}

table.in <-  umsy.bm.tab.src %>% dplyr::filter(Aggregate=="Nass",Scenario == "Now",BM == "Umsy.c") %>% select(-Aggregate,-Scenario,-BM) %>%
							mutate_if(is.numeric,function(x){prettyNum(round(x), big.mark=" ")})
	
table.in[table.in == "NA"] <- "-"

table.in$Label <- gsub("Agg Fit", "Ajus Regr",  table.in$Label)
col.names.use <- c("Étiquette","Moyenne","Médiane","p10","p25","p75","p90")


table.in %>%
   mutate_at(1,function(x){gsub("&", "\\\\&", x)}) %>% 
   mutate_at(1,function(x){gsub("%", "\\\\%", x)}) %>%
csas_table(format = "latex", escape = FALSE, font_size = 9, align = c("l",rep("r",6)),
                  caption = "(ref:UmsyRecentNassBC)",col.names=col.names.use) %>%
    kableExtra::row_spec(c(1,4), hline_after = TRUE) 

```





\clearpage
## TABLEAUX SOMMAIRES POUR LA RIVIÈRE SKEENA – AVEC CORRECTION DU BIAIS 

### Srmd des stocks sauvages de la rivière Skeena

(ref:SmsyLtAvgSkeenaWildBC) Comparaison des estimations de Srmd au niveau du regroupement et au niveau du stock avec correction du biais : Stock sauvage de la rivière Skeena/Productivité moyenne à long terme. Les stocks sont triés en fonction de la médiane de l’estimation. Les estimations moyennes et médianes ont été additionnées pour l’ensemble des stocks aux fins de comparaison à l’ajustement pour le regroupement, mais il n’est pas possible de simplement ajouter les centiles.

```{r SmsyLtAvgSkeenaWildBC, echo = FALSE, results = "asis"}

table.in <-  abd.bm.tab.src %>% dplyr::filter(Aggregate=="SkeenaWild",Scenario == "LTAvg",BM == "Smsy.c") %>% select(-Aggregate,-Scenario,-BM) %>%
							mutate_if(is.numeric,function(x){prettyNum(round(x), big.mark=" ")})
	
table.in[table.in == "NA"] <- "-"

table.in$Label <- gsub("Agg Fit", "Ajus Regr",  table.in$Label)
table.in$Label <- gsub("Sum", "Somme",  table.in$Label)
table.in$Label <- gsub("Sum-Agg", "Somme-Regr",  table.in$Label)

col.names.use <- c("Étiquette","Moyenne","Médiane","p10","p25","p75","p90")


table.in %>%
   mutate_at(1,function(x){gsub("&", "\\\\&", x)}) %>% 
   mutate_at(1,function(x){gsub("%", "\\\\%", x)}) %>%
csas_table(format = "latex", escape = FALSE, font_size = 9, align = c("l",rep("r",6)),
                  caption = "(ref:SmsyLtAvgSkeenaWildBC)",col.names=col.names.use) %>%
    kableExtra::row_spec(c(1,3), hline_after = TRUE) 

```


\clearpage
(ref:SmsyRecentSkeenaWildBC) Comparaison des estimations de Srmd au niveau du regroupement et au niveau du stock avec correction du biais : Stock sauvage de la rivière Skeena/Productivité récente. Les stocks sont triés en fonction de la médiane de l’estimation. Les estimations moyennes et médianes ont été additionnées pour l’ensemble des stocks aux fins de comparaison à l’ajustement pour le regroupement, mais il n’est pas possible de simplement ajouter les centiles.

```{r SmsyRecentSkeenaWildBC, echo = FALSE, results = "asis"}


table.in <-  abd.bm.tab.src %>% dplyr::filter(Aggregate=="SkeenaWild",Scenario == "Now",BM == "Smsy.c") %>% select(-Aggregate,-Scenario,-BM) %>%
							mutate_if(is.numeric,function(x){prettyNum(round(x), big.mark=" ")})
	
table.in[table.in == "NA"] <- "-"

table.in$Label <- gsub("Agg Fit", "Ajus Regr",  table.in$Label)
table.in$Label <- gsub("Sum", "Somme",  table.in$Label)
table.in$Label <- gsub("Sum-Agg", "Somme-Regr",  table.in$Label)

col.names.use <- c("Étiquette","Moyenne","Médiane","p10","p25","p75","p90")

table.in %>%
   mutate_at(1,function(x){gsub("&", "\\\\&", x)}) %>% 
   mutate_at(1,function(x){gsub("%", "\\\\%", x)}) %>%
csas_table(format = "latex", escape = FALSE, font_size = 9, align = c("l",rep("r",6)),
                  caption = "(ref:SmsyRecentSkeenaWildBC)",col.names=col.names.use) %>%
    kableExtra::row_spec(c(1,3), hline_after = TRUE) 

```


\clearpage
### Sgen des stocks sauvages de la rivière Skeena


(ref:SgenLtAvgSkeenaWildBC) Comparaison des estimations de Sgen au niveau du regroupement et au niveau du stock avec correction du biais : Stock sauvage de la rivière Skeena/Productivité moyenne à long terme. Les stocks sont triés en fonction de la médiane de l’estimation. Les estimations moyennes et médianes ont été additionnées pour l’ensemble des stocks aux fins de comparaison à l’ajustement pour le regroupement, mais il n’est pas possible de simplement ajouter les centiles. 

```{r SgenLtAvgSkeenaWildBC, echo = FALSE, results = "asis"}

table.in <-  abd.bm.tab.src %>% dplyr::filter(Aggregate=="SkeenaWild",Scenario == "LTAvg",BM == "Sgen.c") %>% select(-Aggregate,-Scenario,-BM) %>%
							mutate_if(is.numeric,function(x){prettyNum(round(x), big.mark=" ")})
	
table.in[table.in == "NA"] <- "-"

table.in$Label <- gsub("Agg Fit", "Ajus Regr",  table.in$Label)
table.in$Label <- gsub("Sum", "Somme",  table.in$Label)
table.in$Label <- gsub("Sum-Agg", "Somme-Regr",  table.in$Label)

col.names.use <- c("Étiquette","Moyenne","Médiane","p10","p25","p75","p90")

table.in %>%
   mutate_at(1,function(x){gsub("&", "\\\\&", x)}) %>% 
   mutate_at(1,function(x){gsub("%", "\\\\%", x)}) %>%
csas_table(format = "latex", escape = FALSE, font_size = 9, align = c("l",rep("r",6)),
                  caption = "(ref:SgenLtAvgSkeenaWildBC)",col.names=col.names.use) %>%
    kableExtra::row_spec(c(1,3), hline_after = TRUE) 

```


\clearpage
(ref:SgenRecentSkeenaWildBC) Comparaison des estimations de Sgen au niveau du regroupement et au niveau du stock avec correction du biais : Stock sauvage de la rivière Skeena/Productivité récente. Les stocks sont triés en fonction de la médiane de l’estimation. Les estimations moyennes et médianes ont été additionnées pour l’ensemble des stocks aux fins de comparaison à l’ajustement pour le regroupement, mais il n’est pas possible de simplement ajouter les centiles.  

```{r SgenRecentSkeenaWildBC, echo = FALSE, results = "asis"}


table.in <-  abd.bm.tab.src %>% dplyr::filter(Aggregate=="SkeenaWild",Scenario == "Now",BM == "Sgen.c") %>% select(-Aggregate,-Scenario,-BM) %>%
							mutate_if(is.numeric,function(x){prettyNum(round(x), big.mark=" ")})
	
table.in[table.in == "NA"] <- "-"

table.in$Label <- gsub("Agg Fit", "Ajus Regr",  table.in$Label)
table.in$Label <- gsub("Sum", "Somme",  table.in$Label)
table.in$Label <- gsub("Sum-Agg", "Somme-Regr",  table.in$Label)

col.names.use <- c("Étiquette","Moyenne","Médiane","p10","p25","p75","p90")


table.in %>%
   mutate_at(1,function(x){gsub("&", "\\\\&", x)}) %>% 
   mutate_at(1,function(x){gsub("%", "\\\\%", x)}) %>%
csas_table(format = "latex", escape = FALSE, font_size = 9, align = c("l",rep("r",6)),
                  caption = "(ref:SgenRecentSkeenaWildBC)",col.names=col.names.use) %>%
    kableExtra::row_spec(c(1,3), hline_after = TRUE) 

```




\clearpage

### Urmd des stocks sauvages de la rivière Skeena

(ref:UmsyLtAvgSkeenaWildBC) Comparaison des estimations de Urmd au niveau du regroupement et au niveau du stock avec correction du biais : Stock sauvage de la rivière Skeena/Productivité moyenne à long terme. Le tableau présente également la fourchette et la médiane des estimations au niveau du stock.

```{r UmsyLtAvgSkeenaWildBC, echo = FALSE, results = "asis"}

umsy.bm.tab.src <- read_csv("data/SummaryTables_UMSY.csv")

table.in <-  umsy.bm.tab.src %>% dplyr::filter(Aggregate=="SkeenaWild",Scenario == "LTAvg",BM == "Umsy.c") %>% select(-Aggregate,-Scenario,-BM,-Stock) %>%
							mutate_if(is.numeric,function(x){prettyNum(round(x), big.mark=" ")})
	
table.in[table.in == "NA"] <- "-"

table.in$Label <- gsub("Agg Fit", "Ajus Regr",  table.in$Label)
col.names.use <- c("Étiquette","Moyenne","Médiane","p10","p25","p75","p90")


table.in %>%
   mutate_at(1,function(x){gsub("&", "\\\\&", x)}) %>% 
   mutate_at(1,function(x){gsub("%", "\\\\%", x)}) %>%
csas_table(format = "latex", escape = FALSE, font_size = 9, align = c("l",rep("r",6)),
                  caption = "(ref:UmsyLtAvgSkeenaWildBC)",col.names=col.names.use) %>%
    kableExtra::row_spec(c(1,4), hline_after = TRUE) 

```


\clearpage
(ref:UmsyRecentSkeenaWildBC) Comparaison des estimations de Urmd au niveau du regroupement et au niveau du stock avec correction du biais : Stock sauvage de la rivière Skeena/Productivité récente. Le tableau présente également la fourchette et la médiane des estimations au niveau du stock.

```{r UmsyRecentSkeenaWildBC, echo = FALSE, results = "asis"}

table.in <-  umsy.bm.tab.src %>% dplyr::filter(Aggregate=="SkeenaWild",Scenario == "Now",BM == "Umsy.c") %>% select(-Aggregate,-Scenario,-BM,-Stock) %>%
							mutate_if(is.numeric,function(x){prettyNum(round(x), big.mark=" ")})
	
table.in[table.in == "NA"] <- "-"

table.in$Label <- gsub("Agg Fit", "Ajus Regr",  table.in$Label)
col.names.use <- c("Étiquette","Moyenne","Médiane","p10","p25","p75","p90")


table.in %>%
   mutate_at(1,function(x){gsub("&", "\\\\&", x)}) %>% 
   mutate_at(1,function(x){gsub("%", "\\\\%", x)}) %>%
csas_table(format = "latex", escape = FALSE, font_size = 9, align = c("l",rep("r",6)),
                  caption = "(ref:UmsyRecentSkeenaWildBC)",col.names=col.names.use) %>%
    kableExtra::row_spec(c(1,4), hline_after = TRUE) 

```


